臺灣臺北地方法院刑事判決　　　　　　　96年度易字第2787號
公　訴　人　臺灣臺北地方法院檢察署檢察官
被　　　告　乙○○
上列被告因犯竊盜案件，經檢察官提起公訴（九十六年度偵字第
一○七三七號），嗣於本院準備程序進行中，被告就被訴事實為
有罪之陳述，經本院裁定進行簡式審判程序，判決如下：
    主    文
乙○○攜帶兇器竊盜，處有期徒刑陸月，扣案之老虎鉗壹支沒收
；又攜帶兇器竊盜，處有期徒刑柒月，扣案之大型十字鎬壹支及
砂輪切割機壹臺均沒收。應執行有期徒刑壹年，扣案之老虎鉗、
大型十字鎬各壹支及砂輪切割機壹臺均沒收。
    犯罪事實
一、乙○○基於意圖為自己不法所有之犯意，於民國九十六年五
    月七日晚上七時三十五分許，先前往位在臺北縣板橋市○○
    路○段三一八巷二○弄九號之「旺隆汽車車行」，以每日新
    臺幣（下同）二千四百元之代價，向不知情之旺隆汽車車行
    員工租用車牌號碼○一五七—ＧＧ號租賃小貨車（起訴書誤
    載為自用小貨車）後，於翌日（即九十六年五月八日，起訴
    書誤載為九十六年五月九日）深夜某時，先駕駛上開租賃小
    貨車，並攜帶其所有客觀上足以對人之生命、身體、安全構
    成威脅，且具有危險性而屬兇器之老虎鉗一支，前往臺北縣
    土城市○○路六○之一號上方產業道路旁，因見該處之不鏽
    鋼鐵門二片，其中一片未附著固定物體僅斜靠路旁，另一片
    則僅以鐵絲綁住水泥門柱，竟乘現場無人在場之際，持前開
    老虎鉗一支剪斷綑綁上開不鏽鋼鐵門之鐵絲後，將兩片鐵門
    搬運上車而竊取得手。復於九十六年五月八日下午四時三十
    分許，駕駛該租賃小貨車搭載不知情之其妻丙○○（業經臺
    灣臺北地方法院檢察署檢察官於九十六年九月三十日以九十
    六年度偵字第一○七三七號不起訴處分確定），並攜帶其所
    有客觀上足以對人之生命、身體、安全構成威脅，且具有危
    險性而屬兇器之砂輪切割器一臺及大型十字鎬一支，先前往
    臺北縣石碇鄉永安村十三股巷口產業道路旁，乘現場無人在
    場，而其妻睡著之際，持前開砂輪切割機一臺切斷臺北縣石
    碇鄉公所所有，價值共計六千元之不鏽鋼信箱支柱二支而竊
    取得手，復接續前往臺北縣石碇鄉豐田村玉桂嶺、南勢坑產
    業道路旁，均乘現場無人在場，而其妻睡著之際，分別持上
    開大型十字鎬一支挖除臺北縣石碇鄉公所所有，價值均為三
    千元之不鏽鋼路標告示牌（起訴書誤載為不鏽鋼信箱支柱）
    各一支而竊取得手。嗣於翌日（即九十六年五月九日）上午
    九時許，乙○○駕駛上開租賃小貨車搭載丙○○，前往臺北
    縣石碇鄉皇帝殿風景區內時為警查獲，並扣得上開不鏽鋼路
    標告示牌二支、不鏽鋼信箱支柱二支、不銹鋼鐵門二片及乙
    ○○所有之大型電鑽一支、鑽頭三支、大榔頭一支、油壓剪
    一支、拔釘器一支、小型十字鎬一支、乙炔切割組一組、鋼
    瓶二支、圓形白鐵切割器一支、發電機一臺、砂輪切割器一
    臺、延長線一條、工具箱一個、大型十字鎬一支、小榔頭一
    支、安非他命殘渣袋二個、安非他命二包（不含包裝袋，淨
    重共計零點五公克）及球形吸食器三組（乙○○涉嫌施用毒
    品部分，業經臺灣臺北地方法院檢察署檢察官以九十六年度
    毒偵字第一六六七號為不起訴處分確定）。
二、案經臺北縣石碇鄉公所訴由臺北縣政府警察局新店分局（起
    訴書誤載為臺北縣政府警察局新莊分局）報請臺灣臺北地方
    法院檢察署檢察官偵查起訴。
    理  由
一、前揭犯罪事實，業據被告乙○○於警詢、偵查及本院審理中
    坦承不諱，核與告訴代理人甲○○於警詢及偵查時指訴情節
    相符，復經證人丙○○、證人即旺隆汽車商行店長郭森豪於
    警詢時證述屬實，並有告訴代理人甲○○領回失物所立之臺
    北縣政府警察局新店分局贓物認領保管單一紙、證人郭森豪
    所立之代保管單一紙及照片二十二幀在卷可參，且有老虎鉗
    一支、大型十字鎬一支及砂輪切割機一臺扣案可佐，足徵被
    告任意性自白與事實相符，應堪採信。綜上所述，本件事證
    明確，被告犯行均堪以認定，應均依法論科。
二、按刑法第三百二十一條第一項第三款所謂「兇器」，其種類
    並無限制，凡客觀上足對人之生命、身體、安全構成威脅，
    具有危險性之兇器均屬之，且祇須行竊時攜帶此種具有危險
    性之兇器為已足，並不以攜帶之初有行兇之意圖為必要，最
    高法院七十九年臺上字第五二五三號著有判例意旨可資參照
    。查本件被告持以行竊之老虎鉗、大型十字鎬各一支及砂輪
    切割器一臺，均為金屬材質，前端尖銳，質地堅硬，具有相
    當重量，依一般社會常情，均認金屬製之老虎鉗、大型十字
    鎬及砂輪切割器，在客觀上顯然均足以對人之生命、身體、
    安全構成威脅而具有危險性，均屬兇器。核被告所為，係犯
    刑法第三百二十一條第一項第三款之攜帶兇器竊盜罪及同法
    第三百五十四條之毀損器物罪。被告持砂輪切割機一臺切斷
    不鏽鋼信箱支柱二支而竊盜得手，係一行為觸犯攜帶兇器竊
    盜、毀損器物二罪，有想像競合關係，依刑法第五十五條之
    規定，從一重之攜帶兇器竊盜罪論處。被告先後竊取臺北縣
    石碇鄉公所所有之不鏽鋼信箱支柱二支、不鏽鋼路標告示牌
    二支之犯行，均係於九十六年五月八日下午利用同一犯罪機
    會，基於單一犯罪目的，侵害同一法益，犯罪時間、行為均
    具密接性與連貫性，難以個別區分，應論以接續犯之包括一
    罪。又被告所犯前開攜帶兇器竊盜二罪（竊取不鏽鋼鐵門二
    片一罪、竊取不鏽鋼信箱支柱二支、不鏽鋼路標告示牌二支
    一罪），犯意各別，行為不同，應分論併罰。爰分別審酌被
    告年輕力壯，不思以正當途徑賺取所得，竟分別持屬於兇器
    之老虎鉗一支、大型十字鎬一支及砂輪切割器一臺為本件二
    次攜帶兇器竊盜犯行，惡性非輕，惟犯罪後坦承犯行，態度
    良好，然迄未與告訴人臺北縣石碇鄉公所達成和解，兼衡其
    分別之犯罪動機、目的、素行、犯罪所生損害等一切情狀，
    爰分別量處如主文所示之刑，並定其應執行之刑。又扣案之
    老虎鉗一支、大型十字鎬一支及砂輪切割器一臺均為被告所
    有，且均供本案犯罪所用之物，業據被告供明在卷，均依刑
    法第三十八條第一項第二款宣告沒收。至於扣案之大型電鑽
    一支、鑽頭三支、大榔頭一支、油壓剪一支、拔釘器一支、
    小型十字鎬一支、乙炔切割組一組、鋼瓶二支、圓形白鐵切
    割器一支、發電機一臺、延長線一條、工具箱一個、小榔頭
    一支、安非他命殘渣袋二個、安非他命二包（不含包裝袋，
    淨重共計零點五公克）及球形吸食器三組，均非供本案犯罪
    所用之物，爰不予宣告沒收，附此敘明。
據上論斷，應依刑事訴訟法第二百七十三條之一第一項、第二百
八十四條之一、第二百九十九條第一項前段，刑法第三百二十一
條第一項第三款、第三百五十四條、第五十五條、第五十一條第
五款、第三十八條第一項第二款，判決如主文。
本件經檢察官王志超到庭執行職務
中　　華　　民　　國　九十六　年　 十二 　月　 十一 　日
                  臺灣臺北地方法院刑事第一庭
                      法      官  雷淑雯
以上正本證明與原本無異。
如不服本判決，應於判決送達後十日內，向本院提出上訴狀。（
應抄附繕本）。
                      書  記  官  胡詩唯
中　　華　　民　　國　九十六　年　 十二 　月　 十一 　日
附錄本案論罪科刑所適用法條全文：
刑法第三百二十一條
犯竊盜罪而有左列情形之一者，處六月以上、五年以下有期徒刑：
一、於夜間侵入住宅或有人居住之建築物、船艦或隱匿其內而犯
    之者。
二、毀越門扇、牆垣或其他安全設備而犯之者。
三、攜帶兇器而犯之者。
四、結夥三人以上而犯之者。
五、乘火災、水災或其他災害之際而犯之者。
六、在車站或埠頭而犯之者。
前項之未遂犯罰之。
